nl: Droge boonvariant: Zwarte bonen; Bruine linzen; Boterbonen; Cannellinibonen; Kikkererwten; Groene linzen; Groene spliterwten; Kidneybonen; Pintobonen; Linzen; Sojabonen; Gele linzen; Gele spliterwten; Andere
bg-BG: Разновидност на сух боб: Черен боб; Кафява леща; Маслен боб; Фасул канелини; Нахут; Зелена леща; Зелен нарязан грах; Боб тип „бъбрек“; Боб пинто; Червена леща; Соя; Жълта леща; Жълт нарязан грах; Други
hu: Száraz bab fajtája: Fekete bab; Barna lencse; Vajbab; Cannellini bab; Csicseriborsó; Zöld lencse; Feles zöldborsó; Vesebab; Tarkabab; Vörös lencse; Szójabab; Sárga lencse; Feles sárgaborsó; Egyéb
en: Dry bean variety: Black beans; Brown lentils; Butter beans; Cannellini beans; Chickpeas; Green lentils; Green split peas; Kidney beans; Pinto beans; Red lentils; Soybeans; Yellow lentils; Yellow split peas; Other
th: ลักษณะถั่วแห้ง: ถั่วดำ; ถั่วเลนทิลสีน้ำตาล; ถั่วเนย; ถั่วขาว; ถั่วชิกพี; ถั่วเลนทิลสีเขียว; ถั่วลันเตาสีเขียวผ่าซีก; ถั่วแดง; ถั่วปินโต; ถั่วเลนทิลสีแดง; ถั่วเหลือง; ถั่วเลนทิลสีเหลือง; ถั่วลันเตาสีเหลืองผ่าซีก; อื่นๆ
ru: Вид сухих бобовых: Черная фасоль; Коричневая чечевица; Масляные бобы; Фасоль каннеллини; Нут; Зеленая чечевица; Зеленый горох колотый; Фасоль красная; Фасоль пинто; Красная чечевица; Соевые бобы; Желтая чечевица; Желтый колотый горох; Другой
zh-CN: 干豆品种: 黑豆; 棕色扁豆; 利马豆; 白腰豆; 鹰嘴豆; 绿扁豆; 绿干豌豆瓣; 芸豆; 花豆; 红扁豆; 大豆; 黄扁豆; 黄干豌豆瓣; 其他
fi: Kuivapapulajike: Mustapavut; Ruskeat linssit; Voipavut; Cannellini-pavut; Kikherneet; Vihreät linssit; Vihreät halkaistut herneet; Kidneypavut; Pintopavut; Punaiset linssit; Soijapavut; Keltaiset linssit; Keltaiset halkaistut herneet; Muu
nb: Variant av tørre bønner: Svarte bønner; Brune linser; Smørbønner; Cannellinibønner; Kikerter; Grønne linser; Grønne delte erter; Kidneybønner; Pintobønner; Røde linser; Soyabønner; Gule linser; Gule delte erter; Annet
el: Ποικιλία ξηρών φασολιών: Μαύρα φασόλια; Καφέ φακές; Πράσινα φασόλια; Φασόλια κανελίνι; Ρεβύθια; Πράσινες φακές; Πράσινα σπαστά πίσα; Κόκκινα φασόλια; Φασόλια Pinto; Κόκκινες φακές; Σόγια; Κίτρινες φακές; Κίτρινα σπαστά πίσα; Άλλο
de: Auswahl an trockenen Bohnen: Schwarze Bohnen; Braune Linsen; Butterbohnen; Cannellini-Bohnen; Kichererbsen; Grüne Linsen; Grüne Spalterbsen; Kidneybohnen; Pintobohnen; Rote Linsen; Sojabohnen; Gelbe Linsen; Gelbe Spalterbsen; Sonstiges
it: Varietà di legumi secchi: Fagioli neri; Lenticchie marroni; Fagioli di Lima; Fagioli cannellini; Ceci; Lenticchie verdi; Piselli verdi secchi; Fagioli rossi; Fagioli pinto; Lenticchie rosse; Fagioli di soia; Lenticchie gialle; Piselli gialli secchi; Altro
ro-RO: Soi de boabe uscate: Fasole neagră; Linte brună; Fasole Lima; Fasole Cannellini; Năut; Linte verde; Mazăre verde despicată; Fasole roșie; Fasole pinto; Linte roșie; Soia; Linte galbenă; Mazăre galbenă despicată; Altele
fr: Variété d’haricot sec: Haricots noirs; Lentilles brunes; Haricots de Lima; Haricots communs; Pois chiches; Lentilles vertes; Pois cassés verts; Haricots rouges; Haricots pinto; Lentilles corail; Graines de soja; Lentilles jaunes; Pois cassés jaunes; Autre
lt-LT: Džiovintų pupelių veislė: Juodosios pupelės; Rudieji lęšiai; Lenktasėklės pupelės; Baltosios pupelės; Avinžirniai; Žalieji lęšiai; Skaldyti žalieji žirneliai; Raudonosios pupelės; Pinto pupelės; Raudonieji lęšiai; Sojos; Geltonieji lęšiai; Skaldyti žirniai; Kita
tr: Kuru Fasulye Çeşitleri: Kara fasulye; Kahverengi mercimek; Yer fasulyesi; Cannellini fasulyesi; Nohutlar; Yeşil mercimek; Yeşil bezelye; Fasulye; Barbunya; Kırmızı mercimek; Soya fasulyesi; Sarı mercimek; Sarı bezelye; Diğer
sk-SK: Odroda suchej fazule: Čierna fazuľa; Hnedá šošovica; Maslová fazuľa; Fazuľa Cannellini; Cícer; Zelená šošovica; Zelený hrášok; Červená fazuľa; Fazuľa Pinto; Červená šošovica; Sójové bôby; Žltá šošovica; Žltý hrášok; Iné
ko: 건조 콩 품종: 검은콩; 갈색 렌틸콩; 강낭콩; 카넬리니 콩; 병아리콩; 녹색 렌틸콩; 쪼갠 녹색 완두콩; 강낭콩; 핀토콩; 붉은 렌틸콩; 대두; 노란 렌틸콩; 쪼갠 노란 완두콩; 기타
da: Tørbønnevariant: Sorte bønner; Brune linser; Smørbønner; Cannellini-bønner; Kikærter; Grønne linser; Grønne flækkede ærter; Kidneybønner; Pinto-bønner; Røde linser; Sojabønner; Gule linser; Gule flækkede ærter; Andet
sv: Sort av torra bönor: Svarta bönor; Bruna linser; Smörbönor; Cannellinibönor; Kikärtor; Gröna linser; Gröna delade ärtor; Kidneybönor; Pintobönor; Röda linser; Sojabönor; Gula linser; Gula delade ärtor; Övrigt
pt-PT: Variedade de feijões secos: Feijão preto; Lentilhas castanhas; Feijões manteiga; Feijões Cannellini; Grão de bico; Lentilhas verdes; Ervilhas verdes secas; Feijão roxo; Feijões catarino; Lentilhas vermelhas; Soja; Lentilhas amarelas; Ervilhas amarelas secas; Outro
pl: Odmiana suchej fasoli: Czarna fasola; Soczewica brązowa; Fasola biała; Fasola cannellini; Ciecierzyca; Zielona soczewica; Zielony groszek; Fasola czerwona; Fasola zwykła; Soczewicy czerwonej; Soja; Soczewica żółta; Groszek żółty; Inne
pt-BR: Variedade de feijão seco: Feijão preto; Lentilha marrom; Feijão-manteiga; Feijão canelini; Grão de bico; Lentilha verde; Ervilha seca; Feijão roxo; Feijão carioca; Lentilhas vermelhas; Soja; Lentilhas amarelas; Ervilha amarela seca; Outro
vi: Loại đậu khô: Đậu đen; Đậu lăng nâu; Đậu bơ; Đậu thận trắng; Đậu gà; Đậu lăng xanh; Đậu xanh tách; Đậu thận; Đậu cúc; Đậu lăng đỏ; Đậu nành; Đậu lăng vàng; Đậu Hà Lan vàng tách dôi; Khác
hr-HR: Sorta suhog graha: Crni grah; Smeđa leća; Mjesečev grah; Mornarički grah; Slanutak; Zelena leća; Polovice zelenog graška; Bubrežasti grah; Pinto grah; Crvena leća; Soja; Žuta leća; Polovice žutog graška; Ostalo
ja: 乾燥豆の各種: 黒豆; 茶レンズ豆; バター豆; カネリーニ豆; ひよこ豆; 緑レンズ豆; グリンピース; キドニービーンズ; インゲン豆; 赤レンズ豆; 大豆; 黄レンズ豆; 黄スプリットピー; その他
zh-TW: 乾豆種類: 黑豆; 棕色扁豆; 奶油豆; 義大利卷豆; 鷹嘴豆; 綠扁豆; 綠豌豆; 芸豆; 斑豆; 紅扁豆; 大豆; 黃扁豆; 黃豌豆; 其他
sl-SI: Sorta suhih stročnic: Črni fižol; Rjava leča; Masleni fižol; Mornarski fižol; Čičerika; Rjava leča; Razpolovljen grah; Ledvičasti fižol; Fižol pinto; Rdeča leča; Soja; Rumena leča; Rumeni grah; Drugo
es: Variedad de frijoles secos: Frijoles negros; Lentejas marrones; Habas manteca; Frijoles cannellini; Garbanzos; Lentejas verdes; Arvejas verdes partidas; Frijoles rojos; Frijoles pintos; Lentejas rojas; Soja; Lentejas amarillas; Arvejas partidas amarillas; Otros
cs: Druh suchých fazolí: Černé fazole; Hnědá čočka; Máslové fazole; Fazole obecné; Cizrna; Zelená čočka; Zelený hrášek; Fazole; Fazole pinto; Červená čočka; Sójové boby; Žlutá čočka; Žlutý hrášek; Jiné